【裁判字號】    91,易,1520
【裁判日期】    920901
【裁判案由】    賭博
【裁判全文】
臺灣臺南地方法院刑事判決                        九十一年度易字第一五二號
    公  訴  人  臺灣臺南地方法院檢察署檢察官
    被      告  Ｆ○○
                Ａ○○
                卯○○
                丑○○
                黃○○
                宇○○
                乙○○
                Ｌ○○
                Ｂ○○
                天○○
                辰○○
                未○○
                丁○○
                辛○○
                午○○
                戊○○
                Ｉ○○
                癸○○
                庚○○
                丙○○
                Ｃ○○
                亥○○
                壬○○
                玄○○
                宙○○
                子○○
                酉○○
                己○○
                Ｋ○○
                申○○
右列被告等因賭博案件，經檢察官提起公訴（九十一年度偵字第五四一四號），本院
判決如左：
    主  文
癸○○在公眾得出入之場所賭博財物，處罰金貳仟元，如易服勞役，以佰元折算壹
日。退珠單伍張沒收。
其餘被告均無罪。
    事  實
一、癸○○基於賭博之犯意，於民國九十一年五月二十日，在台南市○○路○段三二
    五號公眾得出入之場所，由Ｄ○○（涉犯常業賭博罪已經本院判決）所經營之「
    大丸小鋼珠店」內所擺設電動賭博機具俗稱柏青哥之小鋼珠機檯賭博財物，其賭
    法為以新台幣（下同）一千元，兌換小鋼珠二千顆（亦即大丸小鋼珠店以每顆鋼
    珠零點五元之價格兌換予顧客），下注如押中，可得倍數不等之小鋼珠，反之則
    所投入之小鋼珠即為機器贏得歸Ｄ○○所有，若賭客不續打玩時，可將所贏或所
    剩之鋼珠，置於店內之迴珠機內，由該迴珠機之電腦計算鋼珠之數量後，由電腦
    單自動列印出鋼珠之數量，再由賭客持上開電腦所列出之單據（稱為退珠單），
    至台南市○○路○段三六五號（並無門牌登記資料）（台南市○○路○段三二五
    號與台南市○○路○段三六五號均為巳○○所有），向Ｄ○○以每顆零點五元之
    價格兌換現金，以此方式賭博財物。癸○○至該日下午已贏得五張寄珠單，癸○○因不熟悉換錢之處所，於是向其身旁不詳姓名之賭客詢問換錢之地點後至台南
    市○○路○段三六五號處，欲兌換金錢時，為在場埋伏之員警當場查獲，並在癸○○身上扣得其持有之退珠單五張。
二、案經台南市警察局第四分局報請台灣台南地方法院檢察署檢察官偵查起訴。
    理  由
甲、有罪部分：
一、訊據被告癸○○對於右揭打玩電動機具，於前揭地點為警查獲，並扣得其所有之
    五張寄珠單之事實固不否認，然矢口否認有賭博之犯行，辯稱：我只是逛到那裏
    ，不是要換錢云云。經查：被告癸○○於九十一年五月二十日檢察官中偵查供稱
    ：我到大丸小鋼珠店打過三、四次，九十一年五月二十日當天我有去打，我旁邊
    客人告訴我，叫我把單子拿著，去隔壁巷子問就知道」「我拿退珠單問隔壁的客
    人可否換錢，他叫我拿單子去隔壁的巷子就知道」「我問到一個客人他告訴我拿
    著單子到樂透旁的巷子走進去，單子拿在手上，結果我走進去就被警察叫住」。
    於九十一年五月二十日警訊中供稱：「為警查獲時我正拿著寄珠單五張至該店隔
    壁巷子內的房屋看能不能兌換現金」「因我之前並沒有贏過及兌換過金錢，所以
    今天就問其他客人看那裏可以兌換金錢」等語，已坦承持退珠單欲兌換現金之賭
    博犯行在卷，依此足認被告癸○○於打玩小鋼珠之初即已有兌換金錢之意圖，其
    打玩之小鋼珠即非屬供被告暫時娛樂之物，被告癸○○所辯無非事後卸責之詞，
    不足採信，此外復有扣案被告癸○○所有之退珠單五張可證，本件事證已甚明確
    ，被告癸○○犯行足可認定，應依法論科。
二、核被告癸○○所為，係犯刑法第二百六十六條第一項前段之賭博罪。爰審酌被告
    犯罪之動機、目的、手段、犯罪後先坦承犯行，後翻異前詞之態度等一切情狀，
    量處如主文所示之刑，並諭知如易服勞役之折算標準。扣案之退珠單五張，係被
    告癸○○所有，係供犯罪所用之物，爰依法為沒收之宣告。
乙、無罪部分：
一、本件公訴意旨略以：被告Ｆ○○、Ａ○○、卯○○、丑○○、黃○○、宇○○、
    乙○○、Ｌ○○、Ｂ○○、天○○、辰○○、未○○、丁○○、辛○○、午○○
    、戊○○、Ｉ○○、庚○○、丙○○、Ｃ○○、亥○○、壬○○、玄○○、宙○○、子○○、酉○○、己○○、Ｋ○○、申○○等人基於賭博之犯意，於九十一
    年五月二十日，在台南市○○路○段三二五號公眾得出入之場所，由Ｄ○○（已
    經本院判決）所經營經營之「大丸小鋼珠店」內所擺設電動賭博機具俗稱柏青哥
    之小鋼珠機檯賭博財物，以一千元，兌換小鋼珠二千顆（亦即店方以每顆鋼珠零
    點五元之價格兌換予顧客），下注如押中，可得倍數不等之小鋼珠，反之則所投
    入之小鋼珠即為機器贏得歸Ｄ○○所有，若賭客不續打玩時，可將所贏或所剩之
    鋼珠，置於店內之迴珠機內，由該迴珠機之電腦計算鋼珠之數量後，由電腦單自
    動列印出鋼珠之數量，再由賭客持上開電腦所列出之單據（稱為退珠單），至台
    南市○○路○段三六五號（並無門牌登記資料）（台南市○○路○段三二五號與
    台南市○○路○段三六五號均為巳○○所有），向Ｄ○○以每顆零點五元之價格
    兌換現金，以此方式賭博財物，因認被告Ｆ○○等涉犯刑法第二百六十六條第一
    項之賭博罪等語。
二、查公訴人認被告等涉犯右開罪嫌，無非以：
    (1)右揭賭博之犯罪事實，迭據同案被告Ｅ○○於警訊及檢察官偵訊時供述綦詳。
    (2)有當場扣得之賭資八萬一千零四十元、退珠單八十六張、客人寄珠單一批、日
      報表一批、小鋼珠ＩＣ板二百十六片、小鋼珠一盒及洗珠機兩台等物可證。
    (3)被告午○○、宙○○、丁○○、辰○○、壬○○、丑○○、Ｂ○○、玄○○、
      Ｋ○○、亥○○、申○○、黃○○、酉○○、子○○、Ｃ○○、Ｌ○○、戊○○、未○○、卯○○、Ａ○○、Ｉ○○、Ｆ○○、天○○、乙○○、庚○○、
      宇○○、己○○、癸○○、辛○○、丙○○等人，明知該店可兌換現金，卻仍
      前往該店把玩柏青哥。
    等情，為其依據。
三、按法院認為應科拘役、罰金或應諭知免刑或無罪之案件，被告經合法傳喚無正當
    理由不到庭者，得不待其陳述逕行判決，刑事訴訟法第三百零六條定有明文。按
    被告卯○○、天○○、丙○○、Ｋ○○經本院合法傳喚，無正當理由不到庭，有
    本院送達回證及報到單附卷，爰不待其陳述逕行判決。
四、訊據被告Ｆ○○等人（除被告癸○○外，以下均相同）對於在前揭時地打玩小鋼
    珠機檯之事實固坦承不諱，唯渠等均堅決否認有賭博之犯行，皆辯稱：我不知道
    可以兌換現金等語。
五、按犯罪事實，應依證據認定之，無證據不得推定其犯罪事實。又不能證明被告犯
    罪者，應諭知無罪之判決，刑事訴訟法第一百五十四條、第三百零一條第一項分
    別定有明文。次按在訴訟上用以證明事實之證據，須於通常一般之人均不致於有
    所懷疑，而得確信其為真實之程度者，始得據以為有罪之認定，倘其證明尚未達
    到此一程度，而有合理之懷疑性存在，致使無從為有罪之確信時，即應為無罪之
    判決（最高法院七十六年台上字第四九八六號判例意旨參照）。
六、經本院查：
          (1)被告Ｆ○○等人自警訊至本院調查、審理中均堅決否認明知大丸小鋼珠
            店可兌換現金，且辯稱渠等並無兌換現金之行為，渠等歷次供述前後一
            致互核相符，並無矛盾，當可採信。
          (2)同案被告Ｅ○○於警訊、檢察官偵查及本院調查、審理中，雖供述其打
            玩小鋼珠機檯後至前揭處所兌換現金之事實，然被告Ｅ○○並未供述被
            告Ｆ○○等人明知大丸小鋼珠店可兌換現金云云。而大丸小鋼珠店為警
            查獲時，被告Ｆ○○等人均在機檯前打玩小鋼珠，並未至兌換現金處兌
            換現金，此有被告Ｆ○○等人於警訊中所製作之筆錄可稽，被告Ｆ○○
            等人既辯稱不知可兌換現金，又無為警查獲兌換現金之行為，公訴人又
            未提出足以證明被告Ｆ○○等人明知可兌換現金之證據，以供本院調查
            ，即無法據以認定被告Ｆ○○等人有賭博之犯行。
          (3)扣案之賭資八萬一千零四十元、退珠單八十六張、客人寄珠單一批、日
            報表一批、小鋼珠ＩＣ板二百十六片、小鋼珠一盒及洗珠機兩台等物為
            被告Ｄ○○所有，供被告Ｄ○○、戌○○、寅○○、甲○○、Ｈ○○、
            Ｇ○○、Ｊ○○、地○○等人犯常業賭博罪所有或所用之物，其中小鋼
            珠僅供被告Ｆ○○等人打玩機檯所用，然非被告Ｆ○○等人所有，或賭
            博所用之物，尚難依此據以做為被告Ｆ○○等人犯賭博罪之證據。
七、綜上所述，足認被告Ｆ○○等人辯稱並無賭博犯行云云，尚非無據，此外，本院
    亦查無其他積極確切之證據足以證明被告有何如公訴人所指賭博之犯行，即屬不
    能證明被告等犯罪，應依法諭知無罪之判決。
據上論斷，應依刑事訴訟法第二百九十九條第一項前段、第三百零一條第一項、第三
百零六條，刑法第二百六十六條第一項前段、第四十二條第二項、第三十八條第一項
第二款，罰金罰鍰提高標準條例第一條前段、第二條，判決如主文。
中      華      民      國      九十二      年    九    月    一      日
                                  臺灣臺南地方法院刑事第四庭
                                    法  官   蔡 直 青
右正本證明與原本無異。
如不服本判決，應於判決送達後十日內向本院提出上訴狀( 應附繕本 )。
                                    書記官   沈 建 杉
中      華      民      國      九十二      年    九    月    三      日
附錄法條：
中華民國刑法第二百六十六條
  在公共場所或公眾得出入之場所賭博財物者，處一千元以下罰金。但以供人暫時娛
  樂之物為賭者，不在此限。
  當場賭博之器具與在賭檯或兌換籌碼處之財物，不問屬於犯人與否，沒收之。


司法院資訊處製作；財團法人民間司法改革基金會備份。
